臺灣臺東地方法院刑事判決
110年度交易字第79號
公  訴  人  臺灣臺東地方檢察署檢察官
被      告  王興國


                    （現於法務部○○○○○○○，寄押於法務部○○○○○○○）
指定辯護人  文志榮律師（義務辯護）
上列被告因公共危險案件，經檢察官提起公訴（110年度偵字第2
590號），被告於本院準備程序進行中，就被訴事實為有罪之陳
述，經檢察官聲請於審判外進行協商程序，本院裁定進行協商程
序，並依聲請改依協商程序而為判決，本院判決如下：
    主  文
王興國犯吐氣所含酒精濃度達每公升零點二五毫克以上駕駛動力
交通工具罪，累犯，處有期徒刑玖月。
    事實及理由
一、本件犯罪事實及證據，除證據部分補充：「被告王興國於本
    院準備程序及協商程序所為之自白」外，其餘均引用檢察官
    起訴書所載（如附件）。
二、本件經檢察官與被告於審判外達成協商之合意，且被告已認
    罪，其合意內容如主文所示。經查，上開協商合意並無刑事
    訴訟法第455 條之4 第1 項所列不得為協商判決之情形，檢
    察官既聲請改依協商程序而為判決，本院爰不經言詞辯論，
    於協商合意範圍內為判決。
三、應適用之法條：
    刑事訴訟法第455 條之2 第1 項、第455 條之4 第2 項、第
    455 條之8 、第454 條第2 項，刑法第185 條之3 第1 項第
    1 款、第47條第1 項。
四、附記事項：
    查被告前因公共危險案件，經臺灣新竹地方法院以107年度
    交易字第308號判決判處有期徒刑7月確定，於民國108年9月
    19日徒刑執行完畢，有臺灣高等法院被告前案紀錄表1 份在
    卷可考，是其於受徒刑執行完畢後之5 年內，故意再犯本件
    有期徒刑以上之罪，依刑法第47條第1 項規定，為累犯；併
    參酌被告既有多次因相同案件經科處罪刑暨執行完畢之情形
    ，猶故意再犯本罪，自足認其主觀上具有特別之惡性，亦顯
    然未因刑之執行完畢而生警惕作用，對於刑罰之反應力係屬
    薄弱，爰依該規定暨檢察官與被告之協商合意，加重其刑（
    司法院大法官解釋釋字第775 號解釋文暨理由書參照）。
五、協商判決除有刑事訴訟法第455 條之4 第1 項第1 款於本訊
    問程序終結前，被告撤銷協商合意或檢察官撤回協商聲請者
    ；第2 款被告協商之意思非出於自由意志者；第4 款被告所
    犯之罪非第455 條之2 第1 項所定得以協商判決者；第6 款
    被告有其他較重之裁判上一罪之犯罪事實者；第7 款法院認
    應諭知免刑或免訴、不受理者情形之一，及違反同條第2 項
    「法院應於協商合意範圍內為判決；法院為協商判決所科之
    刑，以宣告緩刑、2 年以下有期徒刑、拘役或罰金為限」之
    規定者外，不得上訴。
六、如不服本判決而符合前述得上訴之情形，應於判決送達後20
    日內向本院提出上訴狀（應附繕本），其未敘述上訴理由者
    ，應於上訴期間屆滿後20日內補提理由書狀於本院，上訴於
    第二審法院。
本案經檢察官陳金鴻提起公訴，檢察官洪清秀到庭執行職務。
中　　華　　民　　國　　111 　年　　2 　　月　　24　　日
                  刑事第二庭  法  官  徐晶純
以上正本證明與原本無異。
本件原則不得上訴。
                              書記官  尹  瑋
中　　華　　民　　國　　111 　年　　2 　　月　　24　　日

附錄本案論罪科刑法條：
中華民國刑法第185條之3第1項第1款
駕駛動力交通工具而有下列情形之一者，處 2 年以下有期徒刑
，得併科 20 萬元以下罰金：
一、吐氣所含酒精濃度達每公升零點二五毫克或血液中酒精濃度
    達百分之零點零五以上。
　
附  件

臺灣臺東地方檢察署檢察官起訴書
                                     110年度偵字第2590號
　　被　　　告　王興國　男　42歲（民國00年00月00日生）
　　　　　　　　　　　　住新竹縣○○市○○街00巷0號5樓
　　　　　　　　　　　　居臺東縣○○市○○○路000巷00號
　　　　　　　　　　　　國民身分證統一編號：Z000000000號
上列被告因公共危險案件，業經偵查終結，認應提起公訴，茲將
犯罪事實及證據並所犯法條分敘如下：
        犯罪事實
一、王興國前於民國107年間，因公共危險案件，經臺灣新竹地
    方法院以107年度交易字第308號判決判處有期徒刑7月確定
    ，於108年9月19日徒刑執行完畢出監。詎其猶不知悔悟，於
    110年8月10日17時許起至同日19時止，在臺東縣○○市○○
    ○路000巷00號居所飲用啤酒後，明知吐氣所含酒精濃度達
    每公升0.25毫克以上者，不得駕駛動力交通工具，仍於同日
    19時許，騎乘車牌號碼000-0000號普通重型機車離去。嗣於
    同日19時23分許，途經臺東縣臺東市漢陽北路169巷與衡陽
    路151巷口，因未配戴口罩為警攔查，並於同日19時23分許
    ，經警對其施以吐氣所含酒精濃度測試，測得吐氣所含酒精
    濃度為每公升0.88毫克，始悉上情。
二、案經臺東縣警察局臺東分局報告偵辦。
 　　　 證據並所犯法條
一、上揭犯罪事實，業據被告王興國於警詢及偵訊中坦承不諱，
    復有飲酒時間確認表、當事人酒精測定紀錄表、呼氣酒精測
    試器檢定合格證書、臺東縣警察局舉發違反道路交通管理事
    件通知單影本、刑案現場測繪圖、車輛詳細資料報表各1紙
    及現場照片6張在卷可稽，足認被告自白與事實相符，應可
    採信。本件事證明確，被告犯嫌堪以認定。
二、核被告所為，係犯刑法第185條之3第1項第1款服用酒類吐氣
    所含酒精濃度達每公升0.25毫克以上而駕駛動力交通工具罪
    嫌。被告前曾受如犯罪事實欄所示之有期徒刑執行完畢，有
    本署刑案資料查註紀錄表在卷足參，其於5年以內故意再犯
    本件有期徒刑以上之罪，核屬刑法第47條第1項前段規定之
    累犯，請審酌被告前已多次因酒後駕車案件而受刑罰，卻仍
    復犯酒後駕車之犯行，顯見前案之刑罰並未收效等情，依司
    法院大法官會議第775號解釋文，加重其本刑。
三、依刑事訴訟法第251條第1項提起公訴。
    此　致
臺灣臺東地方法院
中　　華　　民　　國　 110　　年　　8 　　月　　22　　日
　　　　　　　　　　　　　檢　察　官  陳金鴻
本件正本證明與原本無異
中　　華　　民　　國　 110　　年　　9   　月　　24    日
                          書  記  官  陳靜華
附錄本案所犯法條全文
中華民國刑法第185條之3
駕駛動力交通工具而有下列情形之一者，處 2 年以下有期徒刑
，得併科 20 萬元以下罰金：
一、吐氣所含酒精濃度達每公升零點二五毫克或血液中酒精濃度
    達百分之零點零五以上。
二、有前款以外之其他情事足認服用酒類或其他相類之物，致不
    能安全駕駛。
三、服用毒品、麻醉藥品或其他相類之物，致不能安全駕駛。
因而致人於死者，處 3 年以上 10 年以下有期徒刑；致重傷者
，處 1 年以上 7 年以下有期徒刑。
曾犯本條或陸海空軍刑法第54條之罪，經有罪判決確定或經緩起
訴處分確定，於 5 年內再犯第一項之罪因而致人於死者，處無
期徒刑或 5 年以上有期徒刑；致重傷者，處 3 年以上 10 年以
下有期徒刑。　
[案由摘要]
起訴書－

@@